臺灣高等法院刑事裁定
111年度侵上訴字第75號
上  訴  人  臺灣桃園地方檢察署檢察官
上  訴  人  
即  被  告  李俊毅



選任辯護人  蘇志倫律師
上列上訴人即被告因違反兒童及少年性剝削防制條例等上訴案件
，本院裁定如下：
    主  文
甲○○之羈押期間，自民國壹佰壹拾壹年捌月拾陸日起，延長貳月
。
    理  由
一、上訴人即被告甲○○（下稱被告）前經本院認涉犯兒童及少年
    性交易防制條例第27條第4項及修正前兒童及少年性剝削防
    治條例第36條第2項、第3項、兒童及少年福利與權益保障法
    第112條第1項、刑法第221條第1項、刑法第304條第2項、第
    346條第1項等罪之犯罪嫌疑重大，且所犯兒童及少年性交易
    防制條例第27條第4項、兒童及少年性剝削防治條例第36條
    第3項等罪，最輕本刑為5年以上有期徒刑之重罪；又被告經
    原審判處應執行有期徒刑25年，事理上重罪重刑可能會有逃
    亡避責之虞；再依原審判決所述，被告犯罪手法有反覆實施
    同一犯罪之虞，具有刑事訴訟法第101條第1項第3款、第101
    條之1第1項第2款之情形，而有羈押原因及羈押必要，經裁
    定羈押在案，嗣並經本院裁定自民國111年6月16日起第一次
    延長羈押2個月，至111年8月15日延長羈押期間即將屆滿。
二、經本院於111年8月5日對被告應否延長羈押為訊問，並聽取
    被告及其辯護人之意見後，被告甲○○表示：移審時地院曾經
    讓我交保，我都如期到庭，檢察官抗告我才被羈押，希望給
    我交保的機會。我如果有逃亡意圖的話，之前交保我就可以
    逃走了云云。被告甲○○之辯護人表示：被告都準時到庭，在
    境外沒有任何資產或親戚，沒有逃亡之虞。證人皆已交互詰
    問完畢，沒有串證問題，也沒有任何證據認定被告有反覆實
    施之虞，請給予被告交保的機會云云。
三、按羈押被告，偵查中不得逾2月，審判中不得逾3月。但有繼
    續羈押之必要者，得於期間未滿前，經法院依第101條或第1
    01條之1之規定訊問被告後，以裁定延長之；延長羈押期間
    ，審判中每次不得逾2月，如所犯最重本刑為10年以下有期
    徒刑以下之刑者，第一審、第二審以3次為限，第三審以1次
    為限，刑事訴訟法第108條第1項、第5項分別定有明文。又
    審判中之延長羈押，如所犯最重本刑為死刑、無期徒刑或逾
    有期徒刑10年者，第一審、第二審以6次為限，第三審以1次
    為限。審判中之羈押期間，累計不得逾5年，刑事妥速審判
    法第5條第2項、第3項亦有明文。羈押之目的，在於保全刑
    事追訴、審判及刑之執行，或預防反覆實施同一犯罪，故審
    酌被告有無羈押之必要，應由法院斟酌具體個案之偵查、訴
    訟進行程度、犯罪性質、犯罪實際情狀及其他一切情事，依
    職權裁量是否有非予羈押，顯難保全證據或難以遂行訴訟程
    序，或有以羈押防止其反覆實施同一犯罪之必要之情形；如
    就客觀情事觀察，法院許可羈押之裁定在目的與手段間之衡
    量並無明顯違反比例原則情形，即無違法或不當可言。
四、經查：本院於111年8月5日訊問被告後，依被告供述內容及
    卷內相關證據資料，認被告涉犯兒童及少年性交易防制條例
    第27條第4項及修正前兒童及少年性剝削防治條例第36條第2
    項、第3項、兒童及少年福利與權益保障法第112條第1項、
    刑法第221條第1項、刑法第304條第2項、第346條第1項等罪
    之犯罪嫌疑重大，且所犯兒童及少年性交易防制條例第27條
    第4項、兒童及少年性剝削防治條例第36條第3項等罪，最輕
    本刑為5年以上有期徒刑之重罪，並經第一審法院判處應執
    行有期徒刑25年，是被告所犯實屬重罪。參以重罪常伴有逃
    亡之高度可能，係趨吉避凶、脫免刑責、不甘受罰之基本人
    性，被告仍存有逃避審判或刑罰執行之可能性，而有相當理
    由認其有逃亡之虞，堪認本院前依刑事訴訟法第101條第1項
    第3款之規定對被告為羈押之原因仍然繼續存在。又被告曾
    任未成年學生補習班之班主任，容易接觸、觀察未成年人，
    且本案被害人高達5人，被告之犯罪手法均係先於網路上假
    冒女性及模特兒公司人員隱藏真實身分，取得未成年被害人
    之信任，再以公開裸照等脅迫方式強制其等為無義務之事，
    被告長期將不同被害人視為其所支配、掌握之「客體」，並
    有對被害人為強制性交等犯行，而有事實足認為有反覆實行
    同一犯罪之虞，亦有刑事訴訟法第101條之1第1項第2款之羈
    押原因。是以被告仍具有刑事訴訟法第101條第1項第3款、
    第101條之1第1項第2款之羈押事由及必要。再審酌本案犯罪
    手段情節、對被害人法益及社會治安之影響，權衡國家刑事
    司法權之有效行使、社會秩序及公共利益、被告人身自由之
    私益及防禦權受限制之程度，認為非予繼續羈押，無法確保
    嗣後審判或執行程序之順利進行，因而無法以具保、限制住
    居替代羈押；易言之，對被告維持羈押處分尚屬適當且必要
    ，而符合比例原則。準此，本案被告前開羈押原因依然存在
    ，非予羈押，顯難進行審判或執行，仍有繼續羈押被告之必
    要，被告應自111年8月16日起延長羈押2月。
依刑事訴訟法第108條第1項、第5項，裁定如主文。　　
中　　華　　民　　國　　111 　年　　8 　　月　　10　　日
                  刑事第七庭    審判長法　官  孫惠琳
                                      法　官  連雅婷
                                      法　官  張育彰
以上正本證明與原本無異。
如不服本裁定，應於收受送達後5 日內向本院提出抗告狀。
                                      書記官  蔡麗春
中　　華　　民　　國　　111 　年　　8 　　月　　10　　日